---
title: "Полицейская наркопреступность: анализ новостных сообщений"
subtitle: "Черновик. Не цитировать"
author: "Анастасия Косачёва, Алексей Кнорре"
output:
  word_document:
      reference_docx: "./supplementary/word_style.docx"
---
```{r global_options, echo = FALSE, warning=FALSE, message=FALSE}
library(magrittr)
library(knitr)
library(captioner)
library(ggplot2)
library(dplyr)
library(CHAID)
library(stargazer)


opts_chunk$set(echo = FALSE, message = FALSE, warning = FALSE)

# Captions
table_n <- captioner(prefix = "Таблица")
plot_n <- captioner(prefix = "Рисунок")

# Load data
load("../data/data_clean.RData")

```

# Введение

# Обзор литературы

## Наркотики и полиция

Существующие объяснения проблемы полицейской преступности можно условно разделить на две группы. В одной из них фокусируется внимание на индивидуальных особенностях нарушителей, а в другой на структурных особенностях организации и социальной среды. Первая категория объяснений характерна для традиционного подхода так называемого «испорченного яблока», в котором преступники никак не связаны между собой, а причины преступлений укоренены в особенностях конкретного индивида. Однако, данный подход оказался не в состоянии говорить о существовании организованной преступности полицейских и столкнулся с обширной критикой [Newburn, Webb, 1999]. 

Вторая категория объяснений появилась в качестве противовеса первой, доминировавшей на ранних стадиях изучения проблемы. Более современные подходы настаивают на социальной природе полицейской коррупции. Одним из первых был сформулирован классический аргумент о том, что полицейская преступность возникает в процессе социализации в профессиональной группе и характеризуется наличием групповой солидаризации [Stoddard, 1968]. Наиболее актуальным фокусом социологических исследований стал фактор влияния статистических показателей эффективности работы полицейских на склонность к манипуляциям с доказательственной базой и фальсификации уголовных дел [Eterno, Silverman, 2012]. Неправомерные действия полицейских в отношении граждан также рассматриваются в качестве механизма поддержания неравенства в обществе [Quinney, 1973] и системы капитализма, являющейся объектом критики в марксистской традиции.

Частные случаи полицейской коррупции, связанной с наркотиками, изучены еще меньше, чем отклоняющееся поведение полицейских как таковое. Работа с уличной преступностью и борьба с наркотиками в силу агрессивной природы самого назначения подразделений полиции требуют постоянного применения насилия во время службы, создания тесных связей с информантами, и производятся в условиях, где отсутствует контроль и подтверждение правоприменительных действий [Kane, White, 2009]. Не менее важным обстоятельством является то, что регулирование незаконной экономической активности не исключает самих полицейских из потенциальных участников рынка, а подавление рынка как несоответствующего законодательству приводит к невозможности агентов иметь права на защиту в процессе экономического обмена [Manning, Redlinger, 1977]. Незащищенность наркопотребителей и желание наркодилеров осуществлять контроль над рынком создает высокий соблазн для полицейского воспользоваться доступом к большим суммам денег.

В попытке систематизировать имеющуюся литературу и эмпирические данные по теме Дэвид Картер выделил два типа наркопреступлений полицейских [Carter, 1990]. Они сильно различаются по цели, которую стремятся достичь полицейские. Первый тип преступлений охватывает действия, цели которых не являются легитимными. К ним относятся: ограбление наркоторговцев или наркопотребителей, получение взяток за содействие преступникам, вымогательство. Такие преступления чаще всего оказываются повторяемыми и по мотивации были разделены Картером еще на две категории: зависимость от наркотических средств (user-driven cycle) и стремление к экономической выгоде (profit-driven cycle). 

Другой тип преступлений напрямую связан с организационными условиями службы, которые заключаются в необходимости демонстрировать высокую раскрываемость уголовных дел. Полицейский стремится поймать преступника, но сталкиваясь со сложностью получения доказательств для его ареста, прибегает к нелегитимным средствам. Его цель является легитимной, а достижение цели подкрепляется одобрением со стороны организации. Так, нарушение правил морально оправдано в восприятии самого полицейского.

Несмотря на различия в типах коррупционных действий, Картер обнаружил схожесть в том, какие факторы влияют на их воспроизводство. Среди них: наличие возможностей (opportunity structure), стандарты общественного доверия (abrogation of trust), возможности морального оправдания (rationalization), безнаказанность (invulnerability), групповая солидарность (Blue Code of Secrecy), рыночное влияние (market forces), недостаток контроля со стороны организации (inadequate organizational control), устойчивость паттерна коррупционных действий (the persistence of the corruption patterns).

Исследование на более современных данных было проведено Филипом Стинсоном [Stinson , 2013] и показало связь между типом наркотика и классом преступления. Также Стинсон обнаружил зависимость выбора санкции по отношению к полицейскому от его возраста и размера подразделения, в котором он работал. Метод контент-анализа новостей, используемый Стинсоном, является одной из доступных альтернатив в условиях отсутствия официальной статистики наркопреступлений полицейских.

В институциональной традиции эмпирических исследований часто применяются социологические теории отклоняющегося поведения. Использование теории Роберта Мертона позволило выделить три противостоящих друг другу институциональных условия службы полицейского, которые порождают девиантное поведение: способность института полиции эффективно реагировать на преступную деятельность; степень, в которой организация поддерживает легитимные средства достижения цели; желание и/или способность сообщества содействовать государству в поддержании порядка [Parnaby, Leyden, 2011]. Когда структурные возможности к использованию легитимных средств ограничены, возникают четыре типа отклоняющегося поведения. Первый, инновационный, подразумевает сохранения стремления к легитимной цели; второй, ритуалистический, мирится с теми целями, которые удается достичь; третий, отступающий, подразумевает дезинтеграцию из общества; последний, сопротивляющийся, отказывается и от легитимных целей, и от легитимных средств, чтобы установить новую нормативную структуру.

Другим примером может служить использование доработанной Эйкерсом теории Сазерленда [Chappell, Piquero, 2004]. Она заключатся в том, что в профессиональном коллективе существуют модели поведения, которые определяют формирование установок за или против отклоняющегося поведения. Предикторами отклоняющего поведения, исходя из предложенной теории, могут служить: восприятие такого поведения коллегами, установки против него у самих сотрудников и подкрепления для него со стороны организации. Статистическая анализ взаимосвязи между перечисленными факторами и указанной проблемой на случайной выборке полицейских в 2000 году в Филадельфии, показал, что восприятие отклоняющегося поведения среди коллег связано с количеством жалоб на правонарушения, которые получает в свой адрес полицейский от жителей.

В целом, можно отметить, что в стремлении разобраться с природой полицейской преступности преобладает подход сбора эмпирических данных. Очень редко можно обнаружить применение какой-либо конкретной теоретической рамки. В то же время в большинстве случаев уделяется внимание институциональным условиям службы и лишь иногда рассматривается специфика конкретных типов преступлений.

Несмотря на то, что в России ведется официальная статистика преступности, на нее нельзя полагаться, как на реальное положение дел. Принято считать, что большинство преступлений в России носят латентный характер, то есть не попадают в статистику [Иншаков, 2009]. Проблема связана с «палочной системой» отчетности, которая вынуждает полицейских отдавать предпочтение легко раскрываемым уголовным делам или фальсифицировать их, оставляя большую часть случаев за рамками своей деятельности [Kosals, Pavlenko, 2018]. Реформа правоохранительных органов в 2009 году не решила эту проблему, а привела к еще большему стимулу фальсифицировать уголовные дела из-за завышенных требований к показателям раскрываемости преступлений [Cheloukhine, 2017]. Среди наиболее распространенных в российском контексте проблем полицейской преступности помимо фабрикации доказательств правонарушений также выделяют взяточничество [Cheloukhine, 2017] и вымогательство [Панеях, Титаев, 2011].

Наркопреступления полицейских в России оказываются еще менее явными. Эффект повышенной латентности достигается за счет наложения коррупционной деятельности представителей правоохранительных органов и преступности, связанной с незаконным оборотом наркотиков [Павловская, 2013, с. 21]. Подтверждение в пользу того, что более 80 % преступлений полицейских не входит в официальную статистику, можно обнаружить, сравнив ее с опросом сотрудников правоохранительных органов и тесно контактирующих с ними наркопотребителей [Павловская, 2013, с. 22].

В российских колониях в последние десятилетия стабильно растет количество заключенных, обвиняемых в совершении преступлений, связанных с наркотиками, а среди преступности, осуществляемой во время отбывания срока, наркопреступления занимают значительную нишу [Звонова, 2016]. Тем не менее, осуществление нарушения закона об обороте наркотиков в колониях в наибольшей степени оказывается возможным лишь благодаря преступным действиям сотрудников [Королёв, Звонова, 2017].

В своей статье мы попытаемся провести анализ полицейской коррупции, связанной с наркотиками, на российских данных. Вопросы, на которые мы постараемся ответить в исследовании: какие приблизительно масштабы полицейской преступности, связанной с наркотиками, в России? Существует ли связь между типом наркотического средства и классом преступления? Какие стратегии санкционирования избираются в отношении полицейских? Связаны ли избранные санкции с характеристиками полицейских?


## Полицейские преступления в медиа

Новости о преступлениях полицейских, и в особенности тех, что связаны с насилием, попадают под категории ценного публикационного материала, которым, в первую очередь, становится девиантное поведение [Ericson, 1998]. Смещение предпочтений в сторону наиболее интересного материала в средствах массовой информации является не единственной характеристикой процесса фильтрации новостного потока. На содержание публикаций влияют различные факторы, внимательному изучению которых посвящено немало литературы. Во-первых, медиа организации являются экономическими агентами, которые борются за аудиторию и максимизацию прибыли, что приводит к саморегулированию, самоцензурированию и к деполитизации [Bourdieu, 1998]. Регуляция и цензура заключаются в процессе отбора материала, который заточен на поиск всего самого интересного, нового и захватывающего для того, чтобы сделать материал наиболее развлекательным. Во-вторых, медиа могут отстаивать свои и не только свои политические интересы, так как они принимают активное участие в производстве публичного дискурса [Ross, 2007]. В связи с этим тщательно отбираются источники информации, среди которых наиболее авторитетными оказываются представители власти и другие «эксперты» [Ericson, 1998].

Одним из таких экспертов выступают правоохранительные органы. Прежде всего, полиция является главным источником информации о преступлениях, и это позволяет ей контролировать доступ к знанию деталей о происшествии [Ericson, 1994]. Взамен полиция получает положительный образ, который ей необходимо поддерживать для легитимации со стороны общества [Chermak, 1994]. Репрезентация полиции очень важна, так как она является прямым воплощением монополии государственной власти на легитимное насилие [Ericson, 1989]. Полиция тщательно отслеживает предоставление информации о своей работе и использует для этих целей специальные подразделения связей с общественностью, в которых работает профессиональное представительство [Ericson, 1989]. Анализ репрезентации полиции в СМИ на протяжении длительного периода показал, что несмотря на увеличение количества в новостях скандалов о полицейской преступности в последние десятилетия, сама правоохранительная система не проблематизируется и продолжает символизировать порядок в обществе [Reiner, 2003].

Политический режим управления дискурсом зависит от того, кто владеет медиа организациями [Graber, Dunaway, 2017]. Большая часть СМИ в России находится либо в государственной собственности, либо в собственности тех, кто лоялен власти, что позволяет государству осуществлять контроль над тем, что будет опубликовано [Lipman, 2014; Slavtcheva-Petkova, 2017]. Данные Freedom House фиксируют возрастающие экономические, политические и законодательные ограничения свободы прессы [Jackson, 2016]. По этим причинам независимое мнение о ситуации с преступностью полицейских оказывается не услышанным, что показало исследование двух скандалов в 2009 и 2010 году [Toepfl, 2011].


# Исследовательский дизайн

# Результаты

### Описание метаданных

По результатам 100 уникальных поисковых запросов в базу "Интегрум" было найдено 774 новостных собщения, из которых было получено 567 закодированных случаев пойманных полицейских, чьи преступления были связаны с наркотиками. 

#####`r plot_n("1", "Распределение новостей по временам года")`
```{r}
ggplot(df, aes(x = yday_publication_first))+
  geom_histogram(bins = 52) +
  geom_vline(xintercept = c(60,152,244,335))+
  theme_minimal() +
  scale_x_continuous(name = "Сезон публикации новости", breaks = c(31,106,198,290,351), labels = c("Зима","Весна","Лето","Осень","Зима"))
```

Новостные сообщения о преступлениях были опубликованы в период с начала 2013 года до марта 2018 года.

#####`r table_n("1", "Типы СМИ")`
```{r}
media_type_table <- as.data.frame(table(as.character(df_long_publishers$type)))
levels(media_type_table$Var1) <- c("Федеральные", "Федеральные архив", "Федеральные онлайн", "Региональные", "Региональные архив", "Региональные онлайн")
media_type_table <- arrange(media_type_table,desc(Freq))
media_type_table <- transform(media_type_table,percentage_column=(Freq/nrow(df_long_publishers))*100)

names(media_type_table) <- c("Тип медиа","Количество новостных сообщений","%")

knitr::kable(media_type_table, format.args = list(decimal.mark = ',', big.mark = " "))

rm(media_type_table)
```


479 сообщений опубликованных региональными медиа составляют около 72 процентов всей выборки. Новостных сообщений в федеральных актуальных и архивированных СМИ вместе около 100, что составляет 16 процентов выборки. Новостных сообщений в региональных СМИ онлайн всего 23 наблюдения, что составило около 3 процентов. Меньше всего сообщений в федеральных СМИ онлайн -- 22 наблюдения или три процента. 

#####`r table_n("2", "Название СМИ")`
```{r}
publishers_table <- transform(publishers,percentage_column=(count/(nrow(df)))*100)
publishers_table <- publishers_table[c(1:10),]

names(publishers_table) <- c("Название СМИ","Кол-во","%")

knitr::kable(publishers_table, format.args = list(decimal.mark = ',', big.mark = " "), booktabs = TRUE, digits = 1)

rm(publishers_table)
```

В полученных данных использовались новостные сообщения из 135 разных СМИ. 86 сообщений были опубликованы в газете "Коммерсант", что составило 15 процентов всей выборки. 35 сообщений были опубликованы в "МК" и составили 6 процентов всей выборки. По 29 сообщений было опубликовано в "РБК и "Честное слово", что составило по 5 процентов от выборки.

## Описание преступлений

В выборку попали преступления, произошедшие в 63 регионах РФ.

#####`r table_n("3", "Самые частые регионы")`
```{r}
region_tbl <- as.data.frame(table(df$agency_geo_region))
region_tbl <- dplyr::arrange(region_tbl,desc(Freq))
region_tbl <- transform(region_tbl,percentage_column=(Freq/(nrow(df)))*100)
region_tbl <- region_tbl[c(1:10),]

names(region_tbl) <- c("Регион","Кол-во","%")

knitr::kable(region_tbl, format.args = list(decimal.mark = ',', big.mark = " "), booktabs = TRUE, digits = 1)

rm(region_tbl)
```

Самой частой региональной принадлежностью преступников, попавших в выборку, стали: Республика Татарстан, Москва, Санкт-Петербург, Новосибирская область, Кабардино-Балкарская Республика, Ленинградская область, Московская область, Нижегородская область, Алтайский край и Ростовская область.
Наибольшее количество преступлений, попавших в выборку, произошли в Республике Татарстан. Таких случаев 49, что составляет 8 с половиной процентов. Вторым регионом по количеству преступлений, попавших в выборку, стала Москва. В выборку попал 41 преступник из Москвы, что составило около 7 процентов. 36 преступников из Санкт-Петербурга составили около 6 процентов всей выборки. Из Новосибирской области в выборку попало 30 преступлений, связанных с наркотиками, что составило приблизительно 5 процентов. 

В выборку попали случаи о преступлениях, связанных с наркотиками, в связи с которыми были открыты уголовные дела по 34 уголовным статьям. В 298 наблюдениях отсутствует информация о статьях, что составляет 52 с половиной процента всей выборки.


#####`r table_n("4", "Самые частые статьи УК")`
```{r}
articles <- as.data.frame(table(df_long_articles$articles_short))
articles <- arrange(articles, desc(Freq))
articles <- transform(articles,percentage_column=Freq/nrow(df)*100)
articles <- articles[1:10,]
 
names(articles) <- c("Статья УК","Количество","%")

knitr::kable(articles, format.args = list(decimal.mark = ',', big.mark = " "), booktabs = TRUE)
```

Чаще всего в полученных данных встречается статья 228, было получено 125 таких случаев или 22 процента всей выборки. 19 процентов выборки составляют преступления с обвинением по статье 286, таких случаев 113. Преступлений по статье 290 в наблюдениях 66 случаев и 11 с половиной процентов от выборки.

В собранных данных имеется информация об изъятиях 21 вида наркотиков. В 342 случаях информация отсутствует, что составляет 60 процентов выборки.

#####`r table_n("5", "Самые частые наркотики")`
```{r}
drugs_tbl <- as.data.frame(table(drugs_long[,-1]))
drugs_tbl <- dplyr::arrange(drugs_tbl,desc(Freq))
drugs_tbl <- transform(drugs_tbl,percentage_column=(Freq/(nrow(df)))*100)
drugs_tbl <- drugs_tbl[c(1:10),]

names(drugs_tbl) <- c("Наркотик", "Кол-во", "%")

knitr::kable(drugs_tbl, format.args = list(decimal.mark = ',', big.mark = " "), booktabs = TRUE, digits = 1)

rm(drugs_tbl)
```

Наибольшее количество наблюдений составили преступления, в которых изъяли каннабиноиды. Таких случаев 90, что составляет около 16 процентов всей выборки. 73 случая изъятия героина составило около 13 процентов всей выборки. Амфетамин изъяли в 26 случаях, что составило 4 с половиной процента.

#####`r table_n("6", "Больше одного наркотика")`
```{r}
drugs_tbl = drugs_long %>%
    dplyr::group_by(N) %>%
  dplyr::summarise(count=n())
drugs_tbl = drugs_tbl %>%
  dplyr::group_by(count) %>%
  dplyr::summarise(count1=n())
drugs_tbl <- dplyr::arrange(drugs_tbl,desc(count1))
drugs_tbl <- transform(drugs_tbl,percentage_column=(count1/(nrow(df)))*100)

names(drugs_tbl) <- c("Количество наркотиков на одно преступление", "Кол-во", "%")

knitr::kable(drugs_tbl, format.args = list(decimal.mark = ',', big.mark = " "), booktabs = TRUE, digits = 1)

rm(list = "drugs_tbl")
```

В 21 случае у преступника изъяли 2 типа наркотиков, что составляет около 4 процентов выборки. 5 наблюдений, когда у преступника изъяли 3 наркотика, составили меньше 1 процента выборки.

## Описание преступников

В выборку попали полицейские с 30 разными должностями. В 255 случаях в выборке отсутствуют данные о должности, которую занимал полицейский, совершивший преступление, что составляет 45 процентов.

#####`r table_n("7", "Должности")`
```{r}
position_tbl <- as.data.frame(table(df$position))
position_tbl <- dplyr::arrange(position_tbl,desc(Freq))
position_tbl <- transform(position_tbl,percentage_column=(Freq/(nrow(df)))*100)
position_tbl <- position_tbl[c(1:10),]

names(position_tbl) <- c("Должность","Кол-во","%")

knitr::kable(position_tbl, format.args = list(decimal.mark = ',', big.mark = " "), booktabs = TRUE, digits = 1)

rm(position_tbl)
```

В 113 наблюдениях полицейский занимал должность оперуполномоченного, что составило 20 процентов всей выборки. 54 полицейских в выборке были начальниками, что составило 9 с половиной процентов. 31 старший оперуполномоченный составили 5 с половиной процентов всей выборки.

#####`r table_n("8", "Должности и наркотики")`
```{r}
drugs_position <- as.data.frame(table(df$position,df$drugs_seized_1))
drugs_position <- arrange(drugs_position,desc(Freq))
drugs_position <- filter(drugs_position, Freq > 0)
drugs_position <- transform(drugs_position,percentage_column=(Freq/nrow(df))*100)
drugs_position <- drugs_position[1:10,]
 
names(drugs_position) <- c("Должность", "Наркотик", "Количество", "%")

kable(drugs_position, format.args = list(decimal.mark = ',', big.mark = " "), booktabs = TRUE, digits = 1)
```

Среди попавших в выборку преступников 12 начальников, 8 оперуполномоченных и 6 старших оперуполномоченных, у которых изъяли героин, что вместе составило около 5 процентов от всей выборки.
У 10 оперуполномоченных, 6 начальников и 5 старших оперуполномоченных изъяли каннабиноиды, что вместе составило около 4 процентов от всей выборки.

#####`r table_n("9", "Наркотики и статьи УК")`
```{r}
drugs_articles <- as.data.frame(cbind(df_long_articles$drugs_seized_1,df_long_articles$articles_short))
drugs_articles <- na.omit(drugs_articles)
drugs_articles <- as.data.frame(table(drugs_articles$V1,drugs_articles$V2))
drugs_articles <- arrange(drugs_articles,desc(Freq))
drugs_articles <- filter(drugs_articles, Freq > 0)
drugs_articles <- transform(drugs_articles,percentage_column=(Freq/nrow(df_long_articles))*100)
drugs_articles <- drugs_articles[1:10,]
 
names(drugs_articles) <- c("Наркотик", "Статья УК", "Количество", "%")

kable(drugs_articles, format.args = list(decimal.mark = ',', big.mark = " "), booktabs = TRUE, digits = 1)
```

Среди попавших в нашу выборку сообщений в СМИ 33 случая заведения уголовного дела по статье 228 на полицейского, у которого изъяли каннабиноиды, что составило 4 процента от выборки. В 15 случаях изъятия героина с заведением уголовного дела по той же статье или 2 процента от выборки. Столько же случаев заведения уголовного дела по статье 286 с изъятием каннабиноидов.

Преступления, информация о которых была получена в нашем исследовании, совершались сотрудниками одного из четырех ведомств: МВД, ФСКН, ФСИН и ФСБ.

#####`r table_n("10", "Ведомства, где работали преступники")`
```{r}
agency_tbl <- as.data.frame(table(df$agency_crime))
agency_tbl <- dplyr::arrange(agency_tbl,desc(Freq))
agency_tbl <- transform(agency_tbl,percentage_column=(Freq/(nrow(df)))*100)

names(agency_tbl) <- c("Ведомство, где работал преступник","Кол-во","%")

knitr::kable(agency_tbl, format.args = list(decimal.mark = ',', big.mark = " "), booktabs = TRUE, digits = 1)

rm(agency_tbl)
```

В выборку попал 431 случай, когда преступник работал в МВД, что составило около 76 процентов всех наблюдений. Вторым по количеству встречаемости стало ведомство ФСКН, которому принадлежали 103 случая, что составляет 20 процентов всей выборки. Сотрудников ФСИН попало в выборку 30 человек, что составило около 6 процентов выборки. В наблюдения попало всего три случая пойманного сотрудника ФСБ. 

#####`r table_n("11", "Ведомства и статьи")`
```{r}
art_tbl = df_long_articles %>% filter(N %in% catcher_long$N)
art_tbl <- art_tbl[,c(1,55)]
art_tbl <- merge(art_tbl, catcher_long)

art_tbl <- xtabs(~ articles_short+agency_crime, data = art_tbl)
art_tbl <- art_tbl[which(rowSums(art_tbl) > 20),which(colSums(art_tbl) > 20)]

knitr::kable(art_tbl, format.args = list(decimal.mark = ',', big.mark = " "), booktabs = TRUE, digits = 1)

rm(art_tbl)
```

Наибольшее количество уголовных дел, заведенных на сотрудников МВД и ФСИН, было связано со статьей 228. Сотрудники ФСКН чаще совершали преступления по статье 290.

Полицейских, совершивших преступления, связанные с наркотиками, поймало одно из шести ведомств: МВД, ФСБ, СК, ФСКН, ФСИН и прокуратура.

#####`r table_n("12", "Ведомства, поймавшие преступников")`
```{r}
agency_tbl <- as.data.frame(table(catcher_long[,-c(1,2)]))
agency_tbl <- dplyr::arrange(agency_tbl,desc(Freq))
agency_tbl <- transform(agency_tbl,percentage_column=(Freq/(nrow(df)))*100)

names(agency_tbl) <- c("Ведомство, поймавшее преступника","Кол-во","%")

knitr::kable(agency_tbl, format.args = list(decimal.mark = ',', big.mark = " "), booktabs = TRUE, digits = 1)

rm(agency_tbl)
```

Самым частым в выборке стало МВД, поймавшее 153 преступника и составившее около 27 процентов выборки. 112 случаев, или 20 процентов, попавших в выборку, составили преступники, пойманные сотрудниками ФСБ. Чуть меньше преступников поймали СК – 101 человек, или почти 18 процентов выборки. ФСКН, ФСИН и прокуратура вместе составили около 13 процентов наблюдений. В 168 наблюдениях или 29 с половиной процентов выборки отсутствует информация о ведомстве, которое поймало преступника.

#####`r table_n("12", "Ведомства против ведомств")`
```{r}
catcher_tbl <- table(catcher_long$agency_catcher,catcher_long$agency_crime)

knitr::kable(catcher_tbl, format.args = list(decimal.mark = ',', big.mark = " "), booktabs = TRUE)

rm(catcher_tbl)
```

Преступников, которые работают в МВД, чаще всего ловят их коллеги. Преступления сотрудников ФСИН чаще всего фиксируют сотрудники ФСКН. Сотрудников ФСКН чаще всего ловят сотрудники ФСБ. Сотрудников ФСБ всего один раз в нашей выборке поймало ведомство ФСКН. 

С целью агрегирования преступлений для дальнейших статистических тестов были выделены семь категорий. Первая категория – вовлеченность в оборот наркотиков. Эта категория включает в себя приобретение, хранение и сбыт наркотиков, а также транспортировку и контрабанду. Остальными категориями стали: вымогательство денег и взятки, подброс наркотиков, фальсификации уголовных дел, преступления, связанные с заключенными, покровительство наркоторговцам и кража вещдоков.

#####`r table_n("13", "Типы преступления")`
```{r}
crimes_tbl <- as.data.frame(table(crime_long[,-1]))
crimes_tbl <- dplyr::arrange(crimes_tbl,desc(Freq))
crimes_tbl <- transform(crimes_tbl,percentage_column=(Freq/(nrow(df)))*100)

names(crimes_tbl) <- c("Тип преступления", "Кол-во", "%")

rownames(crimes_tbl) <- c("Вовлеченность в оборот наркотиков", "Вымогательство денег и взятки", "Подброс наркотиков","Фальсификация угловного дела", "Преступление связанное с заключенными", "Покровительство", "Кража вещдоков")
knitr::kable(crimes_tbl[,-1], format.args = list(decimal.mark = ',', big.mark = " "), booktabs = TRUE, digits = 1, aling = "l")

rm(crimes_tbl)
```

Самым частым преступлением в выборке стала вовлеченность в оборот наркотиков. Таких случаев было собрано 222, что составило 39 процентов выборки. Вторым преступлением по количеству наблюдений стало вымогательство денег и взятки. В выборку попало 214 таких случаев или около 38 процентов всех наблюдений. Подброс наркотиков встретился в выборке 137 раз и составил около 24 процентов всех наблюдений. В выборку попало 129 случаев фальсификаций уголовного дела, что составляет около 23 процента выборки.

#####`r table_n("13", "Более одного преступления")`
```{r}
crimes_tbl = crime_long %>%
  group_by(N) %>%
  summarise(count=n())
crimes_tbl = crimes_tbl %>%
  group_by(count) %>%
  summarise(count1=n())
crimes_tbl <- dplyr::arrange(crimes_tbl,desc(count1))
crimes_tbl <- transform(crimes_tbl,percentage_column=(count1/(nrow(df)))*100)

names(crimes_tbl) <- c("Кол-во преступлений на одного преступника", "Кол-во", "%")

knitr::kable(crimes_tbl, format.args = list(decimal.mark = ',', big.mark = " "), booktabs = TRUE, digits = 1, aling = "l")

rm(list = "crimes_tbl")
```

В 128 наблюдениях полицейский совершил два преступления, что составило 22 процента выборки. В 29 случаях преступник совершил 3 преступления, что составило всего 5 процентов выборки. 

## Статистическая модель

### Дерево решений CHAID

Для категории преступлений с наибольшим количеством наблюдений (140) мы провели статистический анализ методом построения деревьев решений CHAID (Chi square automatic interaction detection).

#####`r plot_n("2", "Дерево решений")`
```{r}
chaid_drugs <- chaid_drugs[,-c(1:3)]
for(i in 1:length(chaid_drugs)){
  chaid_drugs[,i] <- as.factor(chaid_drugs[,i])
}
#install.packages("partykit")
#install.packages("CHAID", repos="http://R-Forge.R-project.org")

chaid_drugs1 <- chaid_drugs[,-c(22:27,29)] 
chaidattrit1 <- chaid(crime6 ~ ., data = chaid_drugs1) 
#print(chaidattrit1) 
plot(chaidattrit1) 
#chisq.test(chaid_drugs1$crime6, chaid_drugs1$drugs5) #<0.001
#chisq.test(chaid_drugs1$crime6, chaid_drugs1$drugs7) #<0.005
#chisq.test(chaid_drugs1$crime6, chaid_drugs1$drugs18) #<0.01
#chisq.test(chaid_drugs1$crime6, chaid_drugs1$drugs2) #<0.05
#pmodel1 <- predict(chaidattrit1) 
#caret::confusionMatrix(pmodel1, chaid_drugs1$crime6) #p<0.001
```

Корневым узлом в дереве выступает героин (drugs5), что означает, что он оказывает наибольшее влияние на прогнозирование того, является ли совершенное преступление связанным с вовлеченностью в оборот наркотиков. Другими значимыми предикторами вовлеченности преступника в оборот наркотиков стали наркотики (drugs7), о которых в новостных сообщениях пишут в абстрактных категориях (напр.: «порошкообразное вещество»). Другим значимым предиктором стали спайсы (drugs18). Последний важный узел -- амфетамин (drugs2).

#####`r plot_n("3", "AUC")`
```{r}
library(pROC)
pred = predict(chaidattrit1)
ROCfull = roc(response = as.numeric(chaid_drugs1$crime6), predictor = as.numeric(pred))
auc(ROCfull) #0.607

rm(list = "chaid_drugs1", "chaidattrit1", "pmodel1", "pred", "ROCfull")
```

Показатель качества модели, AUC (area under the curve), не очень высокий – 0.608. 

### Логистическая регрессия

Для проверки гипотез о связи санкций с характеристиками преступлений мы использовали логистическую регрессию. Зависимой переменной в регрессии является информация о том, сообщалось ли в новости о суде над преступником. В качестве независимых переменных были взяты три переменные: был ли преступник пойман своим ведомством, какую должность он занимал и к какой категории относится совершенное преступление. Из категорий преступлений были удалены кражи вещдоков из-за недостаточного количества наблюдений. 

#####`r plot_n("4", "Регрессионный анализ")`
```{r}
catcher_long1 = catcher_long %>% filter(N %in% position_long$N)
catcher_long1 <- filter(catcher_long1, agency_catcher != "прокуратура")
crime_long1 = crime_long %>% filter(N %in% position_long$N)
crime_long1  <- filter(crime_long1, crime != 3)

trial_catch <- dplyr::select(df, N, is_trial, is_same_agency_catcher)
trial_catch$is_same_agency_catcher[is.na(trial_catch$is_same_agency_catcher)] <- 0
trial_catch = trial_catch %>% filter(N %in% position_long$N)

trial_glm <- merge(position_long, catcher_long1)
trial_glm <- merge(trial_glm, crime_long1)
trial_glm <- merge(trial_glm, trial_catch)

rm(list = "trial_catch", "crime_long1", "catcher_long1")

trial_glm <- unique(trial_glm)

for(i in 2:length(trial_glm)){
  trial_glm[,i] <- as.factor(trial_glm[,i])
}

mylogit <- glm(is_trial ~ is_same_agency_catcher+positions+crime, data = trial_glm, family = "binomial")

#summary(mylogit)
stargazer(mylogit, type = "text", 
          covariate.labels = c("Пойман своим ведомством","Оперуполномоченный","Старший оперуполномоченный","Следователь или инспектор","Начальник или командир","Вымогательство денег и взятки","Фальсификация уголовного дела","Преступление связанное с заключенными","Вовлеченность в оборот наркотиков","Покровительство"),
          dep.var.labels = "Дело дошло до суда")

#car::outlierTest(mylogit)

#car::vif(mylogit)

#library(rcompanion)
#nagelkerke(mylogit)

#exp(cbind(OR = coef(mylogit), confint(mylogit)))
#tableone::ShowRegTable(mylogit)
```

Наиболее значимым предиктором того, будет ли в новостном сообщении информация о суде над преступником, является информация о том, был ли преступник пойман своим ведомством. Шансы того, что в новостном сообщении будет информация о суде над преступником понижаются на 67%, если преступник был пойман своим ведомством.
Менее значимыми предикторами являются две категории преступлений: вымогательство денег и взятки, и преступления связанные с заключенными. Если преступлением были вымогательство денег и взятки, то шансы увеличиваются более чем в два раза. Если преступление было связанно с заключенными, то шансы увеличиваются в четыре раза.
Предиктором с меньшей значимостью стала занимаемая должность инспектора или следователя, что уменьшает шансы на 68%.

#####`r plot_n("5", "AUC")`
```{r}
library(pROC)
pred = predict(mylogit, newdata=trial_glm, type="response")
ROCfull = roc(response = as.numeric(trial_glm$is_trial), predictor = as.numeric(pred))
auc(ROCfull)#0.68
```

Показатель качества логистической регрессии выше, чем у дерева решений -- 0.68.

# Заключение

# Библиография

1.	Звонова А.В. Преступное деяние, предусмотренное ст. 228 УК РФ, как преступление, наиболее часто совершаемое в местах лишения свободы / А.В. Звонова // Вестник Владимирского юридического института. – 2016. – № 3. – С. 17–22.
2.	Иншаков С.М. Латентная преступность как объект исследования / С.М. Иншаков // Криминология: вчера, сегодня, завтра. – 2009. – № 16.
3.	Королёв Ю.Ф. Характеристика преступлений, сопутствующих незаконному обороту наркотических средств, психотропных веществ, их прекурсоров и аналогов на территории следственных изоляторов и исправительных учреждений ФСИН России / Ю.Ф. Королёв, А.В. Звонова // Вестник Владимирского юридического института. – 2017. – № 1. – С. 35–39.
4.	Павловская Н.В. Коррупция в сфере противодействия незаконному обороту наркотиков: криминологические и уголовно-правовые аспекты / Н.В. Павловская // Москва. – 2013. – Коррупция в сфере противодействия незаконному обороту наркотиков.
5.	Панеях Э.Л. От милиции к полиции: реформа системы оценки деятельности органов внутренних дел / Э.Л. Панеях, К.Д. Титаев // Серия «Аналитические записки по проблемам правоприменения»,) СПб: ИПП ЕУ СПб. – 2011. – От милиции к полиции.
1.     Stinson Sr P. M. et al. A study of drug-related police corruption arrests //Policing: An International Journal of Police Strategies & Management. – 2013. – Т. 36. – №. 3. – С. 491-511.
7.	Carter D.L. Drug-related corruption of police officers: a contemporary typology / D.L. Carter // Journal of criminal justice. – 1990. – Т. 18. – Drug-related corruption of police officers. – № 2. – С. 85–98.
8.	Chappell A.T. Applying social learning theory to police misconduct / A.T. Chappell, A.R. Piquero // Deviant Behavior. – 2004. – Т. 25. – № 2. – С. 89–108.
9.	Cheloukhine S. Policing in Russia: Combating Corruption Since the 2009 Police Reforms. Policing in Russia / S. Cheloukhine. – Springer, 2017.
10.	Eterno J.A. The crime numbers game: Management by manipulation. The crime numbers game / J.A. Eterno, E.B. Silverman. – CRC Press, 2012.
11.	Kane R.J. Bad cops / R.J. Kane, M.D. White // Criminology & Public Policy. – 2009. – Т. 8. – № 4. – С. 737–769.
12.	Kosals L. Criminal Justice / L. Kosals, S. Pavlenko // Russia. – Springer, 2018. – С. 331–338.
13.	Manning P.K. Invitational edges of corruption: Some consequences of narcotic law enforcement / P.K. Manning, L.J. Redlinger // Drugs and politics. – 1977. – Invitational edges of corruption. – С. 279–310.
14.	Newburn T. Understanding and preventing police corruption: lessons from the literature / T. Newburn, B. Webb. – 1999. – Understanding and preventing police corruption.
15.	Parnaby P.F. Dirty Harry and the station queens: a Mertonian analysis of police deviance / P.F. Parnaby, M. Leyden // Policing and Society. – 2011. – Т. 21. – Dirty Harry and the station queens. – № 3. – С. 249–264.
16.	Quinney R. Crime control in capitalist society: A critical philosophy of legal order / R. Quinney // Issues Criminology. – 1973. – Т. 8. – Crime control in capitalist society. – С. 75.
17.	Stoddard E.R. The Informal" Code" of Police Deviancy: A Group Approach to" Blue-Coat Crime" / E.R. Stoddard // The Journal of Criminal Law, Criminology, and Police Science. – 1968. – Т. 59. – The Informal" Code" of Police Deviancy. – № 2. – С. 201–213.

1.	Bourdieu P. On television (P. Parkhurst Ferguson, Trans.) / P. Bourdieu. – New York: The New Press, 1998.
2.	Chermak S.M. Body count news: How crime is presented in the news media / S.M. Chermak // Justice Quarterly. – 1994. – Т. 11. – Body count news. – № 4. – С. 561–582.
3.	Ericson R.V. How journalists visualize fact / R.V. Ericson // The Annals of the American Academy of Political and Social Science. – 1998. – Т. 560. – № 1. – С. 83–95.
4.	Ericson R.V. Patrolling the facts: Secrecy and publicity in police work / R.V. Ericson // British Journal of Sociology. – 1989. – Patrolling the facts. – С. 205–226.
5.	Ericson R.V. The division of expert knowledge in policing and security / R.V. Ericson // British Journal of Sociology. – 1994. – С. 149–175.
6.	Graber D.A. Mass media and American politics / D.A. Graber, J. Dunaway. – Cq Press, 2017.
7.	Jackson C. Legislation as an Indicator of Free Press in Russia: Patterns of Change from Yeltsin to Putin / C. Jackson // Problems of Post-Communism. – 2016. – Т. 63. – Legislation as an Indicator of Free Press in Russia. – № 5-6. – С. 354–366.
8.	Lipman M. Russia’s nongovernmental media under assault / M. Lipman // Demokratizatsiya. – 2014. – Т. 22. – № 2. – С. 179.
9.	Reiner R. Policing and the media / R. Reiner // Handbook of policing. – 2003. – С. 259–281.
10.	Ross K. The journalist, the housewife, the citizen and the press: Women and men as sources in local news narratives / K. Ross // Journalism. – 2007. – Т. 8. – The journalist, the housewife, the citizen and the press. – № 4. – С. 449–473.
11.	Slavtcheva-Petkova V. Fighting Putin and the Kremlin’s grip in neo-authoritarian Russia: The experience of liberal journalists / V. Slavtcheva-Petkova // Journalism. – 2017. – Fighting Putin and the Kremlin’s grip in neo-authoritarian Russia. – С. 1464884917708061.
12.	Toepfl F. Managing public outrage: Power, scandal, and new media in contemporary Russia / F. Toepfl // New Media & Society. – 2011. – Т. 13. – Managing public outrage. – № 8. – С. 1301–1319.

