---
title: "Полицейская наркопреступность: анализ новостных сообщений"
subtitle: "Черновик. Не цитировать"
author: "Анастасия Косачёва, Алексей Кнорре"
output:
  word_document:
      reference_docx: "./supplementary/word_style.docx"
---
```{r global_options, echo = FALSE, warning=FALSE, message=FALSE}
library(magrittr)
library(knitr)
library(captioner)
library(ggplot2)


opts_chunk$set(echo = FALSE, message = FALSE, warning = FALSE)

# Captions
table_n <- captioner(prefix = "Таблица")
plot_n <- captioner(prefix = "Рисунок")

# Load data
load("../data/data_clean.RData")

```

# Введение

# Обзор литературы

## Наркотики и полиция

Существующие объяснения проблемы полицейской преступности можно условно разделить на две группы. В одной из них фокусируется внимание на индивидуальных особенностях нарушителей, а в другой на структурных особенностях организации и социальной среды. Первая категория объяснений характерна для традиционного подхода так называемого «испорченного яблока», в котором преступники никак не связаны между собой, а причины преступлений укоренены в особенностях конкретного индивида. Однако, данный подход оказался не в состоянии говорить о существовании организованной преступности полицейских и столкнулся с обширной критикой [Newburn, Webb, 1999]. 

Вторая категория объяснений появилась в качестве противовеса первой, доминировавшей на ранних стадиях изучения проблемы. Более современные подходы настаивают на социальной природе полицейской коррупции. Одним из первых был сформулирован классический аргумент о том, что полицейская преступность возникает в процессе социализации в профессиональной группе и характеризуется наличием групповой солидаризации [Stoddard, 1968]. Наиболее актуальным фокусом социологических исследований стал фактор влияния статистических показателей эффективности работы полицейских на склонность к манипуляциям с доказательственной базой и фальсификации уголовных дел [Eterno, Silverman, 2012]. Неправомерные действия полицейских в отношении граждан также рассматриваются в качестве механизма поддержания неравенства в обществе [Quinney, 1973] и системы капитализма, являющейся объектом критики в марксистской традиции.

Частные случаи полицейской коррупции, связанной с наркотиками, изучены еще меньше, чем отклоняющееся поведение полицейских как таковое. Работа с уличной преступностью и борьба с наркотиками в силу агрессивной природы самого назначения подразделений полиции требуют постоянного применения насилия во время службы, создания тесных связей с информантами, и производятся в условиях, где отсутствует контроль и подтверждение правоприменительных действий [Kane, White, 2009]. Не менее важным обстоятельством является то, что регулирование незаконной экономической активности не исключает самих полицейских из потенциальных участников рынка, а подавление рынка как несоответствующего законодательству приводит к невозможности агентов иметь права на защиту в процессе экономического обмена [Manning, Redlinger, 1977]. Незащищенность наркопотребителей и желание наркодилеров осуществлять контроль над рынком создает высокий соблазн для полицейского воспользоваться доступом к большим суммам денег.

В попытке систематизировать имеющуюся литературу и эмпирические данные по теме Дэвид Картер выделил два типа наркопреступлений полицейских [Carter, 1990]. Они сильно различаются по цели, которую стремятся достичь полицейские. Первый тип преступлений охватывает действия, цели которых не являются легитимными. К ним относятся: ограбление наркоторговцев или наркопотребителей, получение взяток за содействие преступникам, вымогательство. Такие преступления чаще всего оказываются повторяемыми и по мотивации были разделены Картером еще на две категории: зависимость от наркотических средств (user-driven cycle) и стремление к экономической выгоде (profit-driven cycle). 

Другой тип преступлений напрямую связан с организационными условиями службы, которые заключаются в необходимости демонстрировать высокую раскрываемость уголовных дел. Полицейский стремится поймать преступника, но сталкиваясь со сложностью получения доказательств для его ареста, прибегает к нелегитимным средствам. Его цель является легитимной, а достижение цели подкрепляется одобрением со стороны организации. Так, нарушение правил морально оправдано в восприятии самого полицейского.

Несмотря на различия в типах коррупционных действий, Картер обнаружил схожесть в том, какие факторы влияют на их воспроизводство. Среди них: наличие возможностей (opportunity structure), стандарты общественного доверия (abrogation of trust), возможности морального оправдания (rationalization), безнаказанность (invulnerability), групповая солидарность (Blue Code of Secrecy), рыночное влияние (market forces), недостаток контроля со стороны организации (inadequate organizational control), устойчивость паттерна коррупционных действий (the persistence of the corruption patterns).

Исследование на более современных данных было проведено Филипом Стинсоном [Stinson , 2013] и показало связь между типом наркотика и классом преступления. Также Стинсон обнаружил зависимость выбора санкции по отношению к полицейскому от его возраста и размера подразделения, в котором он работал. Метод контент-анализа новостей, используемый Стинсоном, является одной из доступных альтернатив в условиях отсутствия официальной статистики наркопреступлений полицейских.

В институциональной традиции эмпирических исследований часто применяются социологические теории отклоняющегося поведения. Использование теории Роберта Мертона позволило выделить три противостоящих друг другу институциональных условия службы полицейского, которые порождают девиантное поведение: способность института полиции эффективно реагировать на преступную деятельность; степень, в которой организация поддерживает легитимные средства достижения цели; желание и/или способность сообщества содействовать государству в поддержании порядка [Parnaby, Leyden, 2011]. Когда структурные возможности к использованию легитимных средств ограничены, возникают четыре типа отклоняющегося поведения. Первый, инновационный, подразумевает сохранения стремления к легитимной цели; второй, ритуалистический, мирится с теми целями, которые удается достичь; третий, отступающий, подразумевает дезинтеграцию из общества; последний, сопротивляющийся, отказывается и от легитимных целей, и от легитимных средств, чтобы установить новую нормативную структуру.

Другим примером может служить использование доработанной Эйкерсом теории Сазерленда [Chappell, Piquero, 2004]. Она заключатся в том, что в профессиональном коллективе существуют модели поведения, которые определяют формирование установок за или против отклоняющегося поведения. Предикторами отклоняющего поведения, исходя из предложенной теории, могут служить: восприятие такого поведения коллегами, установки против него у самих сотрудников и подкрепления для него со стороны организации. Статистическая анализ взаимосвязи между перечисленными факторами и указанной проблемой на случайной выборке полицейских в 2000 году в Филадельфии, показал, что восприятие отклоняющегося поведения среди коллег связано с количеством жалоб на правонарушения, которые получает в свой адрес полицейский от жителей.

В целом, можно отметить, что в стремлении разобраться с природой полицейской преступности преобладает подход сбора эмпирических данных. Очень редко можно обнаружить применение какой-либо конкретной теоретической рамки. В то же время в большинстве случаев уделяется внимание институциональным условиям службы и лишь иногда рассматривается специфика конкретных типов преступлений.

Несмотря на то, что в России ведется официальная статистика преступности, на нее нельзя полагаться, как на реальное положение дел. Принято считать, что большинство преступлений в России носят латентный характер, то есть не попадают в статистику [Иншаков, 2009]. Проблема связана с «палочной системой» отчетности, которая вынуждает полицейских отдавать предпочтение легко раскрываемым уголовным делам или фальсифицировать их, оставляя большую часть случаев за рамками своей деятельности [Kosals, Pavlenko, 2018]. Реформа правоохранительных органов в 2009 году не решила эту проблему, а привела к еще большему стимулу фальсифицировать уголовные дела из-за завышенных требований к показателям раскрываемости преступлений [Cheloukhine, 2017]. Среди наиболее распространенных в российском контексте проблем полицейской преступности помимо фабрикации доказательств правонарушений также выделяют взяточничество [Cheloukhine, 2017] и вымогательство [Панеях, Титаев, 2011].

Наркопреступления полицейских в России оказываются еще менее явными. Эффект повышенной латентности достигается за счет наложения коррупционной деятельности представителей правоохранительных органов и преступности, связанной с незаконным оборотом наркотиков [Павловская, 2013, с. 21]. Подтверждение в пользу того, что более 80 % преступлений полицейских не входит в официальную статистику, можно обнаружить, сравнив ее с опросом сотрудников правоохранительных органов и тесно контактирующих с ними наркопотребителей [Павловская, 2013, с. 22].

В российских колониях в последние десятилетия стабильно растет количество заключенных, обвиняемых в совершении преступлений, связанных с наркотиками, а среди преступности, осуществляемой во время отбывания срока, наркопреступления занимают значительную нишу [Звонова, 2016]. Тем не менее, осуществление нарушения закона об обороте наркотиков в колониях в наибольшей степени оказывается возможным лишь благодаря преступным действиям сотрудников [Королёв, Звонова, 2017].

В своей статье мы попытаемся провести анализ полицейской коррупции, связанной с наркотиками, на российских данных. Вопросы, на которые мы постараемся ответить в исследовании: какие приблизительно масштабы полицейской преступности, связанной с наркотиками, в России? Существует ли связь между типом наркотического средства и классом преступления? Какие стратегии санкционирования избираются в отношении полицейских? Связаны ли избранные санкции с характеристиками полицейских?


## Полицейские преступления в медиа

Новости о преступлениях полицейских, и в особенности тех, что связаны с насилием, попадают под категории ценного публикационного материала, которым, в первую очередь, становится девиантное поведение [Ericson, 1998]. Смещение предпочтений в сторону наиболее интересного материала в средствах массовой информации является не единственной характеристикой процесса фильтрации новостного потока. На содержание публикаций влияют различные факторы, внимательному изучению которых посвящено немало литературы. Во-первых, медиа организации являются экономическими агентами, которые борются за аудиторию и максимизацию прибыли, что приводит к саморегулированию, самоцензурированию и к деполитизации [Bourdieu, 1998]. Регуляция и цензура заключаются в процессе отбора материала, который заточен на поиск всего самого интересного, нового и захватывающего для того, чтобы сделать материал наиболее развлекательным. Во-вторых, медиа могут отстаивать свои и не только свои политические интересы, так как они принимают активное участие в производстве публичного дискурса [Ross, 2007]. В связи с этим тщательно отбираются источники информации, среди которых наиболее авторитетными оказываются представители власти и другие «эксперты» [Ericson, 1998].

Одним из таких экспертов выступают правоохранительные органы. Прежде всего, полиция является главным источником информации о преступлениях, и это позволяет ей контролировать доступ к знанию деталей о происшествии [Ericson, 1994]. Взамен полиция получает положительный образ, который ей необходимо поддерживать для легитимации со стороны общества [Chermak, 1994]. Репрезентация полиции очень важна, так как она является прямым воплощением монополии государственной власти на легитимное насилие [Ericson, 1989]. Полиция тщательно отслеживает предоставление информации о своей работе и использует для этих целей специальные подразделения связей с общественностью, в которых работает профессиональное представительство [Ericson, 1989]. Анализ репрезентации полиции в СМИ на протяжении длительного периода показал, что несмотря на увеличение количества в новостях скандалов о полицейской преступности в последние десятилетия, сама правоохранительная система не проблематизируется и продолжает символизировать порядок в обществе [Reiner, 2003].

Политический режим управления дискурсом зависит от того, кто владеет медиа организациями [Graber, Dunaway, 2017]. Большая часть СМИ в России находится либо в государственной собственности, либо в собственности тех, кто лоялен власти, что позволяет государству осуществлять контроль над тем, что будет опубликовано [Lipman, 2014; Slavtcheva-Petkova, 2017]. Данные Freedom House фиксируют возрастающие экономические, политические и законодательные ограничения свободы прессы [Jackson, 2016]. По этим причинам независимое мнение о ситуации с преступностью полицейских оказывается не услышанным, что показало исследование двух скандалов в 2009 и 2010 году [Toepfl, 2011].


# Исследовательский дизайн

# Результаты

Примеры того, как добавлять таблицы и графики:

#####`r table_n("1", "Здесь первая таблица")`
```{r}
# Здесь мы подготавливаем данные: создаём объект с частотной таблицей
tab <- as.data.frame(table(df$season_publication_first))
# Добавляем русскоязычные заголовки 
names(tab) <- c("Время года","Количество новостных сообщений")
# Эта строка выводит таблицу в читаемом формате в Ворд
kable(tab, format.args = list(decimal.mark = ',', big.mark = " "))
```


#####`r plot_n("1", "Здесь первая картинка")`
```{r}
ggplot(df, aes(x = yday_publication_first))+
  geom_histogram(bins = 52) +
  geom_vline(xintercept = c(60,152,244,335))+
  theme_minimal() +
  scale_x_continuous(name = "Сезон публикации новости", breaks = c(31,106,198,290,351), labels = c("Зима","Весна","Лето","Осень","Зима"))
```

### Описание метаданных

- сколько данных собрали?

- распределение по годам, времени года, регионам, изданиям, уровню издания (федеральное/региональное и т.д.)

#####`r table_n("1", "Типы СМИ")`
```{r}
media_type_table <- as.data.frame(table(as.character(df_long_publishers$type)))
levels(media_type_table$Var1) <- c("Федеральные", "Федеральные архив", "Федеральные онлайн", "Региональные", "Региональные архив", "Региональные онлайн")
media_type_table <- arrange(media_type_table,desc(Freq))
media_type_table <- transform(media_type_table,percentage_column=(Freq/nrow(df_long_publishers))*100)

names(media_type_table) <- c("Тип медиа","Количество новостных сообщений","%")

kable(media_type_table, format.args = list(decimal.mark = ',', big.mark = " "))
```

Процентное соотношение выражает деление количества встречаемости публикации (из 662) на количество зарегистрированных случаев (567).
Количество сообщений опубликованных региональными медиа преобладает над всеми остальными.
Федеральных и региональных интернет публикаций примерно одинаковое количество, однако, все интернет публикации вместе составляют очень малую часть от попавших в выборку сообщений.
## Описание преступлений

- суть преступлений (что такое наркопреступность в сми?): статьи, изъятые наркотики (какие чаще, какие вместе, какие массы?), описания типовых ситуаций

#####`r table_n("2", "Самые частые статьи УК")`
```{r}
articles <- as.data.frame(table(df_long_articles$articles_short))
articles <- arrange(articles, desc(Freq))
articles <- transform(articles,percentage_column=Freq/nrow(df)*100)
articles <- articles[1:10,]
 
names(articles) <- c("Статья УК","Количество","%")

kable(articles, format.args = list(decimal.mark = ',', big.mark = " "), booktabs = TRUE)
```

Процентное соотношение выражает деление количества встречаемости статьи (из 774) на количество зарегистрированных случаев (567).
Наиболее часто встречающаяся статья -- 228 -- отражает уровень вовлеченности полицейских в оборот наркотиков. Наркопреступость полицейских выражается фиксируется также уголовными делами по статьям 286 (превышение должностных полномочий) и 290 (взятки). Следующая по частоте встречаемости в выборке статья -- 159 -- мошенничество, то есть фальсификация доказательств/уголовных дел.  Однако, распределение по краткому номеру статьи не учитывает значимые различия в содержании преступлений, которые могут скрываться в частях (например, между хранением наркотиков и сбытом -- 228 и 228.1).

#####`r table_n("3", "Самые частые наркотики")`
```{r}
drugs_1 <- as.data.frame(df$drugs_seized_1)
drugs_2 <- as.data.frame(df$drugs_seized_2)
colnames(drugs_1)[1] <- "drugs"
colnames(drugs_2)[1] <- "drugs"
drugs_both <- rbind(drugs_1,drugs_2)
rm(list = c("drugs_1","drugs_2"))
drugs_both <- group_by(drugs_both,drugs)
drugs_both <- drugs_both[with(drugs_both,ave(seq_along(drugs), drugs, FUN=length))> 1,]
drugs_both <- as.data.frame(table(drugs_both))
drugs_both <- filter(drugs_both, Freq > 0)
drugs_both <- arrange(drugs_both,desc(Freq))
drugs_both <- transform(drugs_both,percentage_column=(Freq/(nrow(df)))*100)
 
names(drugs_both) <- c("Наркотик","Количество","%")

kable(drugs_both, format.args = list(decimal.mark = ',', big.mark = " "), booktabs = TRUE)
```
Процентное соотношение выражает деление количества встречаемости наркотика (из 1134, без третьего изъятого наркотика) на количество зарегистрированных преступников (567).
Наибольшая встречамость в выборке получилась у каннабиноидов. Сразу за ними идет героин. В три раза реже встречается амфетамин. Еще реже -- курительные смеси, синтетические вещества, метадон и метамфетамин.

#####`r table_n("4", "Вес изымаемых наркотиков")`
```{r}
drugs_weight_1 <- as.data.frame(cbind(df$drugs_seized_1,df$drugs_seized_weight_1))
drugs_weight_2 <- as.data.frame(cbind(df$drugs_seized_2,df$drugs_seized_weight_2))
drugs_weight_both <- rbind(drugs_weight_1, drugs_weight_2)
rm(list = c("drugs_weight_1","drugs_weight_2"))
drugs_weight_both <- na.omit(drugs_weight_both)
drugs_weight_both$V2 <- as.numeric(format(drugs_weight_both$V2,decimal.mark="."))
drugs_weight_both <- arrange(drugs_weight_both,desc(V2))
drugs_weight_both <- unique(drugs_weight_both)
drugs_weight_both <- drugs_weight_both[1:10,]
 
names(drugs_weight_both) <- c("Наркотик", "Вес (в граммах)")

kable(drugs_weight_both, format.args = list(decimal.mark = ',', big.mark = " "), booktabs = TRUE)
```

Самый большой вес изъятых наркотиков среди попавших в нашу выборку случаев -- это изъятие 171 кг каннабиноидов. Также в выборку попало изъятие 48 кг мака, 36 кг героина и 14 кг амфетамина. 

#####`r plot_n("2", "Распределение веса изъятых наркотиков")`
```{r}
drugs_weight_1 <- as.data.frame(cbind(df$drugs_seized_1,df$drugs_seized_weight_1))
drugs_weight_2 <- as.data.frame(cbind(df$drugs_seized_2,df$drugs_seized_weight_2))
drugs_weight_both <- rbind(drugs_weight_1, drugs_weight_2)
rm(list = c("drugs_weight_1","drugs_weight_2"))
drugs_weight_both <- na.omit(drugs_weight_both)
drugs_weight_both$V2 <- as.numeric(format(drugs_weight_both$V2,decimal.mark="."))
ggplot(drugs_weight_both, aes(x=as.factor(drugs_weight_both$V1), y=drugs_weight_both$V2))+geom_boxplot()+theme(axis.text.x = element_text(angle=60, hjust=1)) +
  labs(x = "Наркотик", y = "Вес в граммах")
```

Количество случаев, где известен вес наркотика, еще меньше, чем тех, где известно, какой наркотик был изъят. В половине случаев вес изъятого наркотика не превышает килограма. В разной степени крупные партии встречаются только у героина, каннабиноидов, мака и амфетамина.

#####`r table_n("5", "Изымаемые вместе наркотики")`
```{r}
drugs_drugs <- dplyr::group_by(df, drugs_seized_1, drugs_seized_2) %>% dplyr::summarize(n = n())
drugs_drugs = na.omit(drugs_drugs)
drugs_drugs <- arrange(drugs_drugs, desc(n))
drugs_drugs <- drugs_drugs[1:10,]

names(drugs_drugs) <- c("Первый наркотик", "Второй наркотик", "Количество")

kable(drugs_drugs, format.args = list(decimal.mark = ',', big.mark = " "), booktabs = TRUE)
```

В выборку попало 6 случаев одновремнного изъятия каннабиноидов и героина, 4 случая совместной встречаемости курительных смесей и веществ растительного происхождения, по 3 раза вместе изъяли героин и метадон, каннабиноиды и амфетамин.

## Описание преступников

- какие ведомства? какие должности? Как наказывают?

- здесь делать таблицы сопряженности. связь между: ведомствами и наркотиками, ведомствами и наказаниями, ведомствами и регионами, ведомствами (где работал преступник) и ведомствами (которое поймало преступника). ведомствами и статьями! статьями и наркотиками. 

#####`r table_n("6", "Должности и наркотики")`
```{r}
drugs_position <- as.data.frame(table(df$position,df$drugs_seized_1))
drugs_position <- arrange(drugs_position,desc(Freq))
drugs_position <- filter(drugs_position, Freq > 0)
drugs_position <- transform(drugs_position,percentage_column=(Freq/nrow(df))*100)
drugs_position <- drugs_position[1:10,]
 
names(drugs_position) <- c("Должность", "Наркотик", "Количество", "%")

kable(drugs_position, format.args = list(decimal.mark = ',', big.mark = " "), booktabs = TRUE)
```

Среди попавших в выборку преступников 12 начальников, 8 оперуполномоченных и 6 старших оперуполномоченных, у которых изъяли героин; 10 оперуполномоченных, 6 начальников и 5 старших оперуполномоченных, у которых изъяли каннабиноиды.

#####`r table_n("7", "Наркотики и статьи УК")`
```{r}
drugs_articles <- as.data.frame(cbind(df_long_articles$drugs_seized_1,df_long_articles$articles_short))
drugs_articles <- na.omit(drugs_articles)
drugs_articles <- as.data.frame(table(drugs_articles$V1,drugs_articles$V2))
drugs_articles <- arrange(drugs_articles,desc(Freq))
drugs_articles <- filter(drugs_articles, Freq > 0)
drugs_articles <- transform(drugs_articles,percentage_column=(Freq/nrow(df_long_articles))*100)
drugs_articles <- drugs_articles[1:10,]
 
names(drugs_articles) <- c("Наркотик", "Статья УК", "Количество", "%")

kable(drugs_articles, format.args = list(decimal.mark = ',', big.mark = " "), booktabs = TRUE)
```

Среди попавших в нашу выборку сообщений в СМИ 33 случая заведения уголовного дела по статье 228 на полицейского, у которого изъяли каннабиноиды, 15 случаев по той же статье в связи с изъятием героина, столько же по статье 286 с изъятием каннабиноидов, а с героином 11.

## Статистическая модель

Хорошо бы добавить, но сначала давайте сделаем описательные вещи и скелет статьи


# Заключение

# Библиография

1.	Звонова А.В. Преступное деяние, предусмотренное ст. 228 УК РФ, как преступление, наиболее часто совершаемое в местах лишения свободы / А.В. Звонова // Вестник Владимирского юридического института. – 2016. – № 3. – С. 17–22.
2.	Иншаков С.М. Латентная преступность как объект исследования / С.М. Иншаков // Криминология: вчера, сегодня, завтра. – 2009. – № 16.
3.	Королёв Ю.Ф. Характеристика преступлений, сопутствующих незаконному обороту наркотических средств, психотропных веществ, их прекурсоров и аналогов на территории следственных изоляторов и исправительных учреждений ФСИН России / Ю.Ф. Королёв, А.В. Звонова // Вестник Владимирского юридического института. – 2017. – № 1. – С. 35–39.
4.	Павловская Н.В. Коррупция в сфере противодействия незаконному обороту наркотиков: криминологические и уголовно-правовые аспекты / Н.В. Павловская // Москва. – 2013. – Коррупция в сфере противодействия незаконному обороту наркотиков.
5.	Панеях Э.Л. От милиции к полиции: реформа системы оценки деятельности органов внутренних дел / Э.Л. Панеях, К.Д. Титаев // Серия «Аналитические записки по проблемам правоприменения»,) СПб: ИПП ЕУ СПб. – 2011. – От милиции к полиции.
1.     Stinson Sr P. M. et al. A study of drug-related police corruption arrests //Policing: An International Journal of Police Strategies & Management. – 2013. – Т. 36. – №. 3. – С. 491-511.
7.	Carter D.L. Drug-related corruption of police officers: a contemporary typology / D.L. Carter // Journal of criminal justice. – 1990. – Т. 18. – Drug-related corruption of police officers. – № 2. – С. 85–98.
8.	Chappell A.T. Applying social learning theory to police misconduct / A.T. Chappell, A.R. Piquero // Deviant Behavior. – 2004. – Т. 25. – № 2. – С. 89–108.
9.	Cheloukhine S. Policing in Russia: Combating Corruption Since the 2009 Police Reforms. Policing in Russia / S. Cheloukhine. – Springer, 2017.
10.	Eterno J.A. The crime numbers game: Management by manipulation. The crime numbers game / J.A. Eterno, E.B. Silverman. – CRC Press, 2012.
11.	Kane R.J. Bad cops / R.J. Kane, M.D. White // Criminology & Public Policy. – 2009. – Т. 8. – № 4. – С. 737–769.
12.	Kosals L. Criminal Justice / L. Kosals, S. Pavlenko // Russia. – Springer, 2018. – С. 331–338.
13.	Manning P.K. Invitational edges of corruption: Some consequences of narcotic law enforcement / P.K. Manning, L.J. Redlinger // Drugs and politics. – 1977. – Invitational edges of corruption. – С. 279–310.
14.	Newburn T. Understanding and preventing police corruption: lessons from the literature / T. Newburn, B. Webb. – 1999. – Understanding and preventing police corruption.
15.	Parnaby P.F. Dirty Harry and the station queens: a Mertonian analysis of police deviance / P.F. Parnaby, M. Leyden // Policing and Society. – 2011. – Т. 21. – Dirty Harry and the station queens. – № 3. – С. 249–264.
16.	Quinney R. Crime control in capitalist society: A critical philosophy of legal order / R. Quinney // Issues Criminology. – 1973. – Т. 8. – Crime control in capitalist society. – С. 75.
17.	Stoddard E.R. The Informal" Code" of Police Deviancy: A Group Approach to" Blue-Coat Crime" / E.R. Stoddard // The Journal of Criminal Law, Criminology, and Police Science. – 1968. – Т. 59. – The Informal" Code" of Police Deviancy. – № 2. – С. 201–213.

1.	Bourdieu P. On television (P. Parkhurst Ferguson, Trans.) / P. Bourdieu. – New York: The New Press, 1998.
2.	Chermak S.M. Body count news: How crime is presented in the news media / S.M. Chermak // Justice Quarterly. – 1994. – Т. 11. – Body count news. – № 4. – С. 561–582.
3.	Ericson R.V. How journalists visualize fact / R.V. Ericson // The Annals of the American Academy of Political and Social Science. – 1998. – Т. 560. – № 1. – С. 83–95.
4.	Ericson R.V. Patrolling the facts: Secrecy and publicity in police work / R.V. Ericson // British Journal of Sociology. – 1989. – Patrolling the facts. – С. 205–226.
5.	Ericson R.V. The division of expert knowledge in policing and security / R.V. Ericson // British Journal of Sociology. – 1994. – С. 149–175.
6.	Graber D.A. Mass media and American politics / D.A. Graber, J. Dunaway. – Cq Press, 2017.
7.	Jackson C. Legislation as an Indicator of Free Press in Russia: Patterns of Change from Yeltsin to Putin / C. Jackson // Problems of Post-Communism. – 2016. – Т. 63. – Legislation as an Indicator of Free Press in Russia. – № 5-6. – С. 354–366.
8.	Lipman M. Russia’s nongovernmental media under assault / M. Lipman // Demokratizatsiya. – 2014. – Т. 22. – № 2. – С. 179.
9.	Reiner R. Policing and the media / R. Reiner // Handbook of policing. – 2003. – С. 259–281.
10.	Ross K. The journalist, the housewife, the citizen and the press: Women and men as sources in local news narratives / K. Ross // Journalism. – 2007. – Т. 8. – The journalist, the housewife, the citizen and the press. – № 4. – С. 449–473.
11.	Slavtcheva-Petkova V. Fighting Putin and the Kremlin’s grip in neo-authoritarian Russia: The experience of liberal journalists / V. Slavtcheva-Petkova // Journalism. – 2017. – Fighting Putin and the Kremlin’s grip in neo-authoritarian Russia. – С. 1464884917708061.
12.	Toepfl F. Managing public outrage: Power, scandal, and new media in contemporary Russia / F. Toepfl // New Media & Society. – 2011. – Т. 13. – Managing public outrage. – № 8. – С. 1301–1319.

